臺灣屏東地方法院刑事判決　　　　　　　 96年度易字第957號
公　訴　人　臺灣屏東地方法院檢察署檢察官
被　　　告　乙○○
　　　　　　　　　　（另案
上列被告因竊盜案件，經檢察官聲請以簡易判決處刑（96年度偵
字第6303號），因本院認為不宜以簡易判決處刑，改依通常程序
審理（96年度簡字第1741號），茲因被告就被訴事實為有罪之陳
述，經告知簡式審判程序意旨，並聽取公訴人及被告之意見後，
本院裁定依簡式審判程序審理，判決如下：
    主  文
乙○○竊盜，累犯，處有期徒刑拾月。扣案鑰匙壹把沒收。
    事  實
一、乙○○有多次犯罪經法院判刑確定入監執行之紀錄，最近一
    次執行完畢情形如下：
  (一)民國83年間因違反肅清煙毒條例、麻醉藥品管理條例案件，
    經本院83年度訴字第779 號依序判處有期徒刑3 年2 月、7
    月，應執行有期徒刑3 年6 月確定，於83年12月29日入監執
    行，86年1 月24日因縮刑假釋出監，依指揮書應執行至87年
    3 月7 日。
  (二)86年間因違反肅清煙毒條例、麻醉藥品管理條例、妨害自由
    案件，經臺灣高等法院高雄分院87年度上訴字第540 號（本
    院86年度訴字第498 號）依序判處有期徒刑3 年10月、10月
    、4 月，應執行有期徒刑4 年6 月確定；又另案犯竊盜罪，
    經最高法院89年度臺非字第228 號（原確定判決：臺灣高雄
    地方法院87年度易字第5222號）判處有期徒刑8 月確定，並
    與前開(一)部分假釋經撤銷所餘殘刑1 年又16日接續執行，於
    87年7 月21日入監執行，91年8 月29日因縮刑假釋出監。
  (三)又因偽造文書、違反動產擔保交易法、詐欺案件，依序經臺
    灣高雄地方法院92年度簡字第3762號判處有期徒刑3 月、本
    院93年度簡字第217 號判處有期徒刑3 月、94年度簡字第14
    0 號判處有期徒刑2 月，分別確定後，經本院94年度聲字第
    413 號裁定應執行有期徒刑7 月；另93年間因犯贓物罪，經
    本院93年度易字第247 號判處有期徒刑4 月確定，與前開(二)
    部分假釋經撤銷所餘殘刑1 年7 月21日接續執行，於93年11
    月24日入監執行，96年4 月24日因縮刑期滿出監執行完畢。
二、詎其經前開有期徒刑執行完畢後，仍不知悔改，5 年內復基
    於意圖為自己不法所有之竊盜犯意，於96年8 月22日上午7
    時許，在臺南縣永康忠路65號前，以其所有之鑰匙1 把，竊
    取甲○○所有而停放該處之車牌號碼TQ-9980 號自用小客車
    1 輛，得手後供自己代步使用。旋於96年9 月2 日上午11時
    25分許，駕駛上開自用小客車搭載不知情友人譚念湘而行經
    高雄縣鳳山市○○○路、鳳東路口時，遭警方攔檢而駕車逃
    逸，旋仍為警於稍後即同日上午11時35分許，在高雄縣大寮
    鄉○○村○○路102 之4 號前攔下並逮捕，扣得上開其所有
    之鑰匙1 把。
三、案經高雄縣政府警察局移送臺灣高雄地方法院檢察署檢察官
    呈由臺灣高等法院高雄分院檢察署檢察長令轉臺灣屏東地方
    法院檢察署檢察官偵查起訴。
    理  由
一、前揭犯罪事實，業據被告乙○○於本院審理時自白不諱，並
    經證人譚念湘於警詢及偵查中、證人甲○○於警詢時證述綦
    詳，復有扣案鑰匙1 把在卷可稽，被告乙○○自白竊盜，堪
    信與事實相符。本件被告犯罪事證已臻明確，應依法論科。
二、核被告乙○○所為，係犯刑法第320 條第1 項竊盜罪。又被
    告乙○○前因違反肅清煙毒條例、麻醉藥品管理條例案件，
    經本院83年度訴字第779 號依序判處有期徒刑3 年2 月、7
    月，應執行有期徒刑3 年6 月確定，於83年12月29日入監執
    行，86年1 月24日因縮刑假釋出監，依指揮書應執行至87年
    3 月7 日；86年間因違反肅清煙毒條例、麻醉藥品管理條例
    、妨害自由案件，經臺灣高等法院高雄分院87年度上訴字第
    540 號（本院86年度訴字第498 號）依序判處有期徒刑3 年
    10月、10月、4 月，應執行有期徒刑4 年6 月確定；又另案
    犯竊盜罪，經最高法院89年度臺非字第228 號（原確定判決
    ：臺灣高雄地方法院87年度易字第5222號）判處有期徒刑8
    月確定，並與前開假釋經撤銷所餘殘刑1 年又16日接續執行
    ，於87年7 月21日入監執行，91年8 月29日因縮刑假釋出監
    ；嗣因偽造文書、違反動產擔保交易法、詐欺案件，依序經
    臺灣高雄地方法院92年度簡字第3762號判處有期徒刑3 月、
    本院93年度簡字第217 號判處有期徒刑3 月、94年度簡字第
    140 號判處有期徒刑2 月，分別確定後，經本院94年度聲字
    第413 號裁定應執行有期徒刑7 月；另93年間因犯贓物罪，
    經本院93年度易字第247 號判處有期徒刑4 月確定，與前開
    假釋經撤銷所餘殘刑1 年7 月21日接續執行，於93年11月24
    日入監執行，96年4 月24日因縮刑期滿出監執行完畢，有臺
    灣高等法院被告前案紀錄表、臺灣屏東地方法院檢察署刑案
    資料查註紀錄表及判決書各1 份在卷可按，其經有期徒刑之
    執行完畢5 年以內，再犯本件有期徒刑之罪，為累犯，應加
    重其刑。
三、爰審酌被告乙○○之年齡、品行、智識能力、犯罪動機、犯
    罪手段、所得財物之價值、對於法益侵害之程度，其為59年
    11月16日出生、受有國中畢業教育程度、以從事水電臨時工
    為業之人，有警詢年籍等資料在卷可稽，於本件犯罪時年36
    歲，正值青壯，竟不思進取，為求不勞而獲乃竊取他人之物
    ，又其前有多次犯罪經法院判決確定而入監執行之紀錄，除
    前開構成累犯要件者及因施用毒品經裁定送觀察、勒戒者外
    ，另於81年間因違反麻醉藥品管理條例案件，經本院以81年
    度易字第2298號判處有期徒刑5 月確定，於82年4 月19日易
    科罰金執行完畢，有臺灣高等法院被告前案紀錄表及臺灣屏
    東地方法院檢察署刑案資料查註紀錄表各1 份在卷可按，素
    行不良，並考量其以自備鑰匙竊取他人自用小客車之手段，
    所得財物之價值，及其犯罪經查獲後已知坦認犯行，態度尚
    可等一切情狀，量處如主文所示之刑，以資儆懲。
四、扣案鑰匙1 把為被告乙○○所有並供本件犯罪使用之物，業
    據供承在卷，應依刑法第38條第1 項第2 款沒收。
據上論斷，應依刑事訴訟法第273 條之1 第1 項、第299 條第1
項前段，刑法第320 條第1 項、第47條第1 項、第38條第1 項第
2 款，判決如主文。
本案經檢察官許英輝到庭執行職務
中　　華　　民　　國　　96　　年　　12　　月　　31　　日
                    刑事第二庭  法　官  陳松檀
以上正本證明與原本無異。
如不服本判決應於收受本判決送達後10日內向本院提出上訴書狀
，其未敘述上訴理由者，並得於提起上訴後10日內向本院補提理
由書狀（均須按他造當事人之人數附繕本）「切勿逕送上級法院
」
中　　華　　民　　國　　96　　年　　12　　月　　31　　日
                                書記官  林祥玉
附錄本判決論罪之法條：
中華民國刑法第320 條
意圖為自己或第三人不法之所有，而竊取他人之動產者，為竊盜
罪，處五年以下有期徒刑、拘役或五百元以下罰金。
意圖為自己或第三人不法之利益，而竊佔他人之不動產者，依前
項之規定處斷。
前二項之未遂犯罰之。
